臺灣桃園地方法院刑事判決　　　　 　　　96年度易字第553號
公　訴　人　臺灣桃園地方法院檢察署檢察官
被　　　告　丙○○
　　　　　　　　　　國民
　　　　　　甲○○
　　　　　　　　　　國民
上列被告等因犯竊盜等案件，經檢察官提起公訴（95年度偵字第
16321號），並聲請行協商程序，本院判決如下：
    主  文
丙○○共同竊盜，處有期徒刑伍月，如易科罰金，以新臺幣壹仟
元折算壹日。扣案汽車鑰匙貳支、掃描器壹台，均沒收。
甲○○收受贓物，處有期徒刑參月，如易科罰金，以新臺幣壹仟
元折算壹日。
    事 實 及理由
一、犯罪事實：
　(一)丙○○與張文洲共同意圖為自己不法之所有，先於民國九十
  　五年七月十一日凌晨四時許，在基隆市○○路八一號旁共同
    竊取車號ＥＷ－九二七六號自小客車（應由檢察官另案偵辦
    ）後，二人共同駕駛上述竊得之車輛，於同日凌晨六時十五
    分許，至基隆市○○路七巷四十九號，持自備鑰匙，由張文
    洲負責把風、丙○○下手竊取合豐嫁妝百貨行（負責人為黃
    明賢）所有，由乙○○使用之九Ｋ－七五二二號自小貨車及
    車內嫁妝百貨一批，得手後，二人分別駕駛上述竊得之二部
    車輛，至桃園縣中壢市○○路六四四號，張文洲經營之中古
    商品賣場，將上述竊得之九Ｋ－七五二二號自小貨車內之嫁
    妝百貨一批卸下後，張文洲即將ＥＷ－九二七六號自小客車
    棄置於中壢市○○路三五七號（ＳＯＧＯ百貨前），丙○○
    則於同年七月十七日晚間九時許，將九Ｋ－七五二二號自小
    貨車送至桃園縣中壢市○○路六二０號，不知情之蕭良志所
    經營之修車廠，修理竊取時遭破壞之車門鎖及電門鎖，並與
    蕭良志約定修復完畢後，聯絡0000000000號，由
    甲○○前來取車。甲○○明知丙○○並無資力購車，其所持
    有之前述自小貨車當係來路不明之贓車，仍允諾丙○○代為
    收受該車。甲○○並與張文洲於同年七月十八日下午二時許
    ，共同前往上述修車廠予以收受，嗣於同日下午六時二十分
    許，二人駕駛上述汽車，行至桃園縣中壢市○○○街與榮安
    十三街口，為警當場查獲，並扣得汽車鑰匙二支、掃瞄器一
    台，另經警調閱失竊時當地監視器畫面，查悉上情。
　(二)案經桃園縣政府警察局中壢分局報請臺灣桃園地方法院檢察
  　署檢察官偵查起訴。
二、證據：
　(一)被告丙○○、甲○○於本院審判中之自白，及分離審判後以
  　證人地位詰問之證言。
　(二)證人即被害人乙○○、證人蕭良志之警詢筆錄。
　(三)贓物認領保管單、車輛竊盜車牌失竊資料個別查詢報表、桃
  　園縣政府警察局中壢分局95年11月21日中警分刑字第095703
  　9721號函暨隨函檢送之通聯調閱查詢單、監視器翻拍畫面。
　(四)扣案汽車鑰匙二支、掃描器一台。
三、本件經檢察官與被告於審判外達成協商之合意且被告已認罪
    ，其合意內容為：被告丙○○願受科刑範圍為有期徒刑五月
    ，如易科罰金，以新臺幣一千元折算一日之宣告。被告甲○
    ○部分願受科刑範圍為有期徒刑三月，如易科罰金，以新臺
    幣一千元折算一日之宣告。經查前述協商合意並無刑事訴訟
    法第四百五十五條之四第一項所列情形之一，檢察官聲請改
    依協商程序而為判決，本院爰不經言詞辯論，於協商合意範
    圍內為協商判決，合予敘明。
四、應適用之法條：刑事訴訟法第四百五十五條之四第二項、第
    四百五十五條之八，刑法第二十八條、第三百二十條第一項
    、第三百四十九條第一項、第三十八條第一項第二款、第三
    項、第四十一條第一項前段，刑法施行法第一條之一第一項
    、第二項前段。
五、附記事項：
　(一)經查被告張文洲與丙○○共犯本案竊盜部分，雖經臺灣桃園
  　地方法院檢察署檢察官，於九十六年三月二十日，以九十五
    年度偵字第一六三二一號不起訴處分書，處分不起訴確定，
    有不乞訴處分書一件在偵查卷足證。
  (二)惟查本院於審判被告丙○○、甲○○之本件犯行，發現如下
    述新事實、新證據，且原不起訴處分所憑共同被告丙○○之
    證言，已足認有虛偽陳述之情，檢察官依據刑事訴訟法第二
    百六十條第一款，及同條第二款準用同法第四百二十條第二
    款之規定，自不受該不起訴處分確定力之拘束，而應重新偵
    查，本院爰就張文州與丙○○涉及共同竊盜車號ＥＷ－九二
    七六號自小客車罪嫌，以及張文洲共同竊盜九Ｋ－七五二二
    號自小貨車（含車內嫁妝百貨一批）之犯嫌，一併告發：
  １查共同被告甲○○於審判中經本院以證人地位具結證述，經
    本院提示檢察官所提出，九十五七月十一日，九Ｋ－七五二
    二號自小貨車失竊之監視翻拍相片，被告甲○○否認參與該
    件竊盜犯行，並以證人地位結證稱（略以）：我祇知道其中
    一人是張文洲，但另一個人是誰我不知道等語（參見本院九
    十六年五月二十三日準備程序筆錄第八頁），已明顯指證張
    文洲，而有新證據。
  ２又查被告丙○○於檢察官訊問時供稱，於九十五年七月十一
    日凌晨，在基隆市○○路七巷四十九號獨自一人竊取九Ｋ－
    七五二二號自小貨車及車內百貨零件等語，經檢察官憑以作
    為有利被告張文洲之證據。惟查殊不論丙○○於偵查中所述
    ，未經以證人地位具結之爭議，丙○○於本院審判時翻異前
    詞，改稱（略以）：我與張文洲先去偷ＥＷ－九二七六號車
    ，再一起開該部車去偷九Ｋ－七五二二號自小貨車，由我下
    手行竊，張文洲把風等語（參見本院九十六年五月二十三日
    準備程序筆錄第四、五頁）。是被告丙○○於偵訊及本院審
    理中之供述顯不一致，對此不一致，被告丙○○解釋稱（略
    以）：因為我要入監，請張文洲照顧我父親，後來發現他都
    沒有照顧，所以我要說出實話等語（參見本院九十六年五月
    二十三日準備程序筆錄第十頁），丙○○經本院以證人地位
    具結證述，當無甘冒偽證罪嫌，無端指控張文洲之意圖。且
    經核與共同被告甲○○於審判中指認張文洲行竊之情相符。
  ３綜上所述，本件係因共同被告丙○○有求於張文洲代為照顧
    其父，始於偵查中虛偽陳述係其一人犯案，丙○○於本院審
    判中之證言較為可信，且張文洲否認知情為贓物，亦與甲○
    ○坦承知情為贓物之陳述，顯有不合常情之處，周文洲否認
    犯行，顯係為求脫罪之謊言。爰予告發如前。
六、本判決除有刑事訴訟法第四百五十五條之四第一項第一款、
    第二款、第四款、第六款、第七款所定情形之一，或違反同
    條第二項規定者外，不得上訴。
七、如不服本件判決，且有前述得上訴之事由者，得自收受判決
    送達之日起十日內，向本院提出上訴書狀，上訴於第二審法
    院。
本案經檢察官鍾雅蘭到庭執行職務。
中    華    民    國    96    年     5    月    30    日
                            臺灣桃園地方法院刑事第六庭
                                法  官  錢　建　榮
以上正本證明與原本無異。
如不服本判決，除有刑事訴訟法第四百五十五條之四規定得上訴
之情形外，不得上訴。
　　　　　　　　　　　　　　　　書記官　劉　寶　霞
中　　華　　民　　國　　96　　年　　6 　　月　　5 　　日
附論罪科刑依據之法條：
中華民國刑法第320條
意圖為自己或第三人不法之所有，而竊取他人之動產者，為竊盜
罪，處 5 年以下有期徒刑、拘役或 5 百元以下罰金。
意圖為自己或第三人不法之利益，而竊佔他人之不動產者，依前
項之規定處斷。
前二項之未遂犯罰之。
中華民國刑法第349條
收受贓物者，處 3 年以下有期徒刑、拘役或 5 百元以下罰金。
搬運、寄藏、故買贓物或為牙保者，處 5 年以下有期徒刑、拘役
或科或併科 1 千元以下罰金。
因贓物變得之財物，以贓物論。
